【裁判字號】    99,審易,5278
【裁判日期】    991217
【裁判案由】    傷害
【裁判全文】
臺灣高雄地方法院刑事判決            99年度審易字第5278號
公  訴  人  臺灣高雄地方法院檢察署檢察官
被      告  黃裕斌
上列被告因家庭暴力之傷害案件，經檢察官提起公訴（99年度偵
字第32553 號），本院判決如下：
    主  文
本件公訴不受理。
    理  由
一、公訴意旨略以：被告黃裕斌與告訴人黃玟歆係夫妻，被告黃
    裕斌於民國99年6 月27日（起訴書誤繕為26日，理由下述）
    下午4 時30分許，在黃玟歆工作之高雄市前金區○○○路56
    號九鈴遊藝場，因故與其發生爭執，竟基於傷害之故意，先
    自上開遊藝場內，徒手將黃玟歆往外拖行，再在上開遊藝場
    後門處，徒手毆打黃玟歆頭部及用腳踹其身體各處，致其受
    有頭部紅腫、肩頸部擦傷、背臀部擦傷及四肢部多處淤傷及
    紅腫之傷害，因認被告黃裕斌涉犯刑法第277 條第1 項傷害
    罪嫌等語。
二、按已經提起公訴或自訴之案件，在同一法院重行起訴者，應
    諭知不受理之判決，並得不經言詞辯論為之，刑事訴訟法第
    303 條第2 款、第307 條分別定有明文。
三、經查：
  (一)本件被告黃裕斌於99年6 月27日下午4 時許，前往黃玟歆位
    在高雄市新興區○○○路56號「九鈴遊藝場」之工作場所，
    要求黃玟歆與其一同返家，因黃玟歆不從，黃裕斌為使黃玟
    歆搭乘其所騎乘之機車與其返家，竟基於傷害人之身體及使
    人行無義務之事之犯意，明知黃玟歆已表明不願與其一起返
    家，卻仍強行將黃玟歆自上開遊藝場店內拖行至店外，且徒
    手毆打黃玟歆，致黃玟歆受有頭面部局部紅腫、頸肩部擦傷
    1 公分、背臀部擦傷3 公分、四肢多處瘀傷、擦傷及局部紅
    腫等傷害，黃玟歆因此而搭乘黃裕斌所騎乘之機車與其一同
    返回位在高雄市○○區○○路122 號住處，以此強暴方式使
    黃玟歆行無義務之事等節，業經臺灣高雄地方法院檢察署檢
    察官於99年9 月21日以99年度偵字第27499 、29151 號提起
    公訴，並於99年10月27日繫屬本院，該案已於99年12月13日
    判決在案等情，此經調取本院99年度審易字第4766號案卷核
    閱無誤，並有臺灣高等法院被告前案紀錄表、上開起訴書、
    本院99年度審易字第4766號刑事判決附卷可稽。
  (二)告訴人黃玟歆於警詢中告訴：99年6 月27日下午4 時左右，
    黃裕斌酒後至我公司處（高雄市新興區○○○路56號），將
    我整個人推去撞上公司神明桌並且從公司將我拖出公司外頭
    打我等語（見偵卷第6 頁），且參之卷附高雄市立大同醫院
    委託財團法人私立高雄醫學大學附設中和紀念醫院經營家庭
    暴力事件驗傷診斷書所記載之受害人主訴事件發生時間為99
    年6 月27日下午4 時乙節，足徵本件起訴書記載之犯罪時間
    99年6 月26日下午4 時30分許顯然有誤，應為99年6 月27日
    下午4 時30分許，與前開起訴之案件顯為同一事實。從而，
    檢察官於99年10月29日對於同一事實重行向本院提起公訴，
    並於99年12月7 日繫屬本院，揆諸前開說明，本件爰不經言
    詞辯論，逕諭知不受理之判決。
據上論斷，應依刑事訴訟法第303 條第2 款、第307 條，判決如
主文。
中    華    民    國    99    年    12    月    17    日
                  刑事第十庭    法  官  王靖茹
以上正本證明與原本無異。
如不服本判決應於收受送達後10日內向本院提出上訴書狀，並應
敘述具體理由；如未敘述上訴理由者，應於上訴期間屆滿後20日
內向本院補提理由書（均須按他造當事人之人數附繕本）「切勿
逕送上級法院」。
中    華    民    國    99    年    12    月    17    日
                                書記官  楊明月

司法院資訊處製作；財團法人民間司法改革基金會備份。
